【裁判字號】    97,聲判,16
【裁判日期】    971114
【裁判案由】    聲請交付審判
【裁判全文】
臺灣彰化地方法院刑事裁定              97年度聲判字第16號
聲  請  人
即  告訴人  乙○○
代  理  人  國慶律師
被      告  甲○○
                      8樓
            丙○○
            丁○○
            戊○○
                      樓之2
            己○○
上列聲請人因被告等涉嫌偽造文書案件，不服臺灣高等法院臺中
分院檢察署檢察長駁回再議之處分（97年度上聲議字第1785號）
，聲請交付審判，本院裁定如下：
    主    文
聲請駁回。
    理    由
一、聲請交付審判意旨如附件聲請狀所載。
二、按告訴人不服上級法院檢察署檢察長或檢察總長認再議為無
    理由而駁回之處分者，得於接受處分書後10日內委任律師提
    出理由狀，向該管第一審法院聲請交付審判。法院認為交付
    審判之聲請不合法或無理由者，應駁回之，刑事訴訟法第25
    8條之1、第258條之3第2項前段分別定有明文。又按刑事訴
    訟法於民國91年2月8日經修正公布，新增前述第258條之1，
    此乃對於「檢察官不起訴或緩起訴裁量權」制衡之一種外部
    監督機制，此時，法院僅在就檢察官所為不起訴或緩起訴之
    處分是否正確加以審查，以防止檢察機關濫權，依此立法精
    神，法院就聲請交付審判案件之審查，所謂「得為必要之調
    查」，其調查證據之範圍，自應以偵查中曾顯現之證據為限
    ，不可就告訴人新提出之證據再為調查，亦不可蒐集偵查卷
    以外之證據。又依新修正刑事訴訟法第260條對於不起訴處
    分已確定或緩起訴處分期滿未經撤銷者得再行起訴之規定，
    其立法理由說明，本條所謂不起訴處分已確定者，係包括「
    聲請法院交付審判復經駁回者」之情形在內，則法院就聲請
    交付審判案件之審查，所謂「得為必要之調查」，其調查證
    據範圍，自更應以偵查中曾顯現之證據為限，不得就告訴人
    新提出之證據再為調查，亦不可蒐集偵查卷以外之證據，否
    則，將與刑事訴訟法第260條之再行起訴規定，混淆不清（
    臺灣高等法院91年4月25日第1次刑庭庭長法律問題研究會議
    結論意旨參照）。又法院於審查交付審判之聲請有無理由時
    ，除認為告訴人所指摘不利被告之事證未經檢察機關詳為調
    查或斟酌，或不起訴處分書所載理由違背經驗法則、論理法
    則或其他證據法則者外，不宜率予交付審判（法院辦理刑事
    訴訟案件應行注意事項第118項參照）。至上開所謂告訴人
    所指摘不利被告之事證未經檢察機關詳為調查，係指告訴人
    所提出請求調查之證據，檢察官未予調查，且若經調查，即
    足以動搖原偵查檢察官事實之認定及處分之決定，倘調查結
    果，尚不足以動搖原事實之認定及處分之決定者，仍不能率
    予交付審判。
三、查聲請人即告訴人乙○○以被告甲○○等因偽造文書案件提
    出本件告訴，臺灣彰化地方法院檢察署檢察官實施偵查後，
    認被告等犯罪嫌疑不足，於97年8月26日以96年度偵字第24
    6、247號為不起訴處分，聲請人不服而聲請再議，經臺灣高
    等法院臺中分院檢察署檢察長認再議為無理由，而於97年10
    月24日以97年度上聲議字第1785號處分書駁回再議，該處分
    書並於97年10月31日下午2時55分送達予聲請人等情，業經
    本院調取上開偵查及上聲議卷宗全卷審閱無訛，並有臺灣彰
    化地方法院檢察署檢察官上揭不起訴處分書、臺灣高等法院
    臺中分院檢察署上揭處分書影本各1份在卷可參。從而，聲
    請人收受前開處分書後，於97年11月10日向本院聲請交付審
    判，未逾法定不變期間（即10日之不變期間），程序上自屬
    合法，合先敘明。
四、經查：
  （一）本件告訴意旨係以：被告丙○○、丁○○、甲○○、戊○○於86年間均為財團法人彰化基督教醫院（下稱彰基
        醫院）之醫師，被告己○○則為彰基醫院之護士，以上
        5人均為從事醫療業務之人。緣告訴人之夫即被害人李
        俊輝（已歿）於86年4月7日晚間，因患有痔瘡而前往彰
        基醫院掛號門診，經被告丁○○初診後告知被害人需進
        行手術治療，但並未為必要之身體檢查，於次日（4月8
        日）早上即由被告丁○○施行手術。被害人於同年月14
        日回診時，曾向被告丁○○表示身體經常感覺忽冷忽熱
        ，且傷口疼痛不止，並有大量出血，惟被告丁○○僅將
        被害人手術傷口作去膿給藥之處理，並未詳加檢查其傷
        口是否有惡化感染而為妥適處理。迨被害人於同年月18
        日凌晨，因身體發冷發熱之情形愈發嚴重，遂前往彰基
        醫院急診，被告丙○○適為急診室醫生，被告己○○則
        為急診室護士，被告丙○○當時並未針對被害人症狀即
        時診療，而僅決定開刀處理傷口，並由被告戊○○擔任
        該次手術助理，且被告丙○○與當時擔任麻醉醫師之被
        告甲○○2人，並未事先注意檢查被害人有糖尿病之病
        史，以決定麻醉藥物、劑量、方式及時間，乃遽行對被
        害人施以全身麻醉而加劇其病情。至當日下午2時許被
        害人已呈現昏迷不醒之狀態，同年月19日傍晚被害人病
        情急速惡化，延至當日21時20分許乃急救無效宣告死亡
        。而被告等人為脫免可能面臨之醫療過失刑責，竟基於
        業務上登載不實之犯意，登載如下所示之不實紀錄及數
        值（據）於被害人之診斷病歷表等文件上。因認被告等
        涉有刑法第215條之業務上登載不實罪嫌。
      1.被告丁○○及丙○○在所簽署之被害人死亡證明書上，
        填具死亡地點及場所為「臺灣省彰化縣員林鎮○○里○○路110號」（實際上死亡地點應為彰基醫院）；死亡
        原因為「甲、急性呼吸窘迫症。乙、肺炎併敗血症。丙
        、糖尿病」（實際上經行政院衛生署醫事審議委員會第
        87027號鑑定意見，應係麻醉不當所致）；發病至死亡
        之概略時間為3日（實際上應為2日）（如告訴狀證一所
        示）。
      2.被告丁○○及戊○○在所簽署之胸部X 光攝影檢查放射
        線報告中記載「bil infiltration & RML mass 」，所
        繪的肺葉與x 光片顯示影像，時間數字由2 時塗改成7
        時，意圖造成被害人手術前身體狀況不佳之情事（如告
        訴狀證三所示）。
      3.被告甲○○在所簽署之麻醉紀錄，其中麻醉恢復指數（
        即PAR SCORE）將呼吸指數0竄改成1實際上被害人當時
        應為無呼吸狀態，指數應為0），意圖顯現被害人仍有
        呼吸且換氣適當之情事（如告訴狀證五所示）。
      4.被告戊○○在所簽署之微生物學檢體送驗表，其中「床
        號/ 科別：K525」病床號碼並非被害人所待過之床號，
        被害人僅待過急診醫學部醫療第4 床（ER－4） 及加護
        病房床第17床（KSIC－17），而該送驗檢體亦非被害人
        之檢體，顯係遭被告戊○○竄改該檢體送驗表後所誤植
        （如告訴狀證九所示）。
      5.被告戊○○在所簽署之手術紀錄（二）表單中，麻醉護
        士記載「施青秀」（惟在手術室紀錄單中，麻醉護士則
        記載為「施春秀」），顯係遭被告戊○○竄改後所誤載
        （如告訴狀證三之一所示）。
      6.被告己○○在所簽署之急診病歷、急診護理紀錄及急救
        護理紀錄中，將被害人每分鐘呼吸次數由20或21竄改成
        29，另B.P：100、50中的100也遭到竄改，意圖造成被
        害人手術前呼吸就很喘之情事。又適時被害人於急診室
        之床號為ER－4，惟上開紀錄表上卻記載床號為526B，
        並以人工方式書寫被害人之病歷號碼、姓名及出生日期
        ，加以術前被害人於急診間，所記錄之記錄表應為「急
        診護理紀錄」而非「急救護理紀錄」，顯係遭被告己○○竄改上開表單後所誤載（如告訴狀證四、證四之一所
        示）。
  （二）臺灣彰化地方法院檢察署檢察官偵查後認：
      1.關於告訴意旨１部分：被告丁○○及丙○○堅詞否認有
        何告訴意旨１所指述之犯行，均辯稱: 本件死亡證明書
        都是據實登載，因被害人出院時仍裝有呼吸器，尚未停
        止心跳，是回家後才拔管，發病至死亡時間是根據患者
        口述記載，發病時間之計算並非自到院後才計算，此係
        概略時間估算等語。經查，被害人確有於86年4月18日
        凌晨時因病情加重而至彰基醫院急診，並於次日21時20
        分許死亡，此為告訴人所不爭執，然誠如被告等上開所
        稱，發病至死亡時間是根據患者口述記載，並非自到院
        後才計算，只是概略時間估算而已，是死亡證明書登載
        發病至死亡之概略時間為3日，應僅係被告等根據被害
        人口述而概略判斷所為之登載而已。又依一般民間習俗
        ，就醫之病患在斷氣前，醫院多會徵得家屬同意，於患
        者身上裝設呼吸器，使其留存最後一口氣息返回家中後
        始斷氣，故醫院在出具死亡證明書時，其死亡地點及場
        所多記載為患者住居處所，是被告等上開所為之登載，
        難認有何登載不實之犯行。又告訴人執行政院衛生署醫
        事審議委員會第87027號鑑定意見而認被害人死亡原因
        係麻醉不當所致，惟上開鑑定意見，僅有外科醫師參與
        形成，如有專業麻醉科醫師提供諮詢意見，應較之僅有
        外科醫師逕行判斷更為可信，其後行政院衛生署醫事審
        議委員會第88316號鑑定意見則加入麻醉科醫師及內科
        醫師一同協助重新鑑定，結果一致認為本件採取全身麻
        醉乃係妥適之決定，本件被害人係因患有糖尿病，抵抗
        力差，故併發肛門膿孢－廔管及肺炎導致敗血症死亡，
        事實上與全身麻醉並無關係，有上開鑑定意見書影本2
        份在卷可稽。是告訴人指述被害人死亡原因係麻醉不當
        所致而認被告等於死亡證明書上登載不實，尚屬無據。
      2.關於告訴意旨２部分之犯行：業據被告丁○○及戊○○
        所堅詞否認，被告戊○○辯稱: 此係伊根據X 光片之手
        繪圖，屬於患者出院摘要之一部分，該部分都是患者出
        院後才填載的，並非實際醫療過程之紀錄，X 光片上都
        有登載時間，出院摘要上登記之時間由2塗改成7應是筆
        誤所致。由報告上之左側肺圖判讀出被害人在上午7時
        所照之X光片時即有雙側浸潤及右中肺葉有腫塊，而右
        側肺圖則顯示出雙側浸潤及右中肺葉有腫塊已經更嚴重
        ，ARDS指的是急性呼吸窘迫症等語。經查: （1）經臺
        灣彰化地方法院檢察署調閱臺灣彰化地方法院86年度自
        字第157號及臺灣高等法院臺中分院91年度上訴字第159
        7號案件扣案之被害人之病歷正本勘驗急救護理紀錄表
        單並傳訊是時值急診室大夜班護士即證人詹惠娟及鄭安
        淑（經提示上開表單供渠等閱覽），均證稱：上開表單
        記載被害人自陳其於86年4月18日凌晨2時許即開始寒顫
        、胸悶，又於是日上午6時20分許告知有胸悶之情形，
        有依醫生之指示給藥以舒緩其胸悶之症狀等語。（2）
        、另經臺灣彰化地方法院檢察署調閱上開案件扣案之X
        光片原片進行勘驗，結果為86年4月18日當天被害人共
        進行3次胸部X光檢查，其時間分別為上午7時35分、9
        時6分以及下午2時16分，其中第1次檢查時間與系爭胸
        部X光攝影檢查放射線報告中所記載之時間大致相符，
        堪認被告等上開所辯應屬可採，故尚難認被告2人係藉
        由竄改系爭報告中之數字而意圖造成被害人手術前身體
        狀況不佳之情事，告訴人此部份之指述顯有誤會。
      3.關於告訴意旨３部分之犯行，業據被告甲○○堅詞否認
        ，其辯稱：該紀錄應是由恢復室護士判斷後所紀錄，當
        日患者入院時呼吸情形就已經很喘，每分鐘已經達到40
        次，手術後患者的情況並未改善，因此紀錄上登載1代
        表他呼吸情形並不順暢，但尚未呈現無呼吸狀態，本件
        表格上0改成1應該是恢復室護士依據他的判斷所填載，
        但無論0或1都代表患者的呼吸狀況並不好等語。經查，
        被告甲○○於彰化地方法院86年度自字第157號案件及
        臺灣高等法院臺中分院91年度上訴字第1597號庭訊時均
        供稱: 被害人手術完畢進入恢復室後，伊仍持續關注被
        害人能否無需藉助呼吸器之輔助而獨立呼吸，在恢復室
        時伊曾經嘗試讓被害人不用呼吸器自行獨立呼吸，但是
        發現被害人沒有辦法，且非常躁動，於是就立刻再以呼
        吸器輔助被害人呼吸，且施打鎮靜劑等語。另參照被害
        人麻醉紀錄表單上RESPIRATION（即呼吸狀態）之欄位
        上所填載，其中被害人於手術後剛到達恢復室（Ar
        rival）及其後30分鐘以及60分鐘時之呼吸指數均填載
        為「1」，可認被害人於術後進入恢復室起以迄其後之
        60分鐘內，其呼吸狀態雖不通暢，但尚未達無呼吸之狀
        態，則上開呼吸狀態之指數由0塗改成1，應係觀察被害
        人適時之呼吸狀態所為之修正，尚難謂有何登載不實之
        嫌。
      4.關於告訴意旨４部分之犯行：業據被告戊○○堅詞否認
        ，辯稱: 本件檢體係被害人於手術中所採的，急診時會
        先預約一個床號，和後來所住的床號不一定相符，K525
        係患者本來預約的普通病床床號，因此電腦會以K525的
        床號送驗，但只要病歷號碼0000000無誤就可以確認是
        患者本人，後來決定將患者送到加護病房，因此更換另
        一個床號，患者並未住過普通病房，他是到急診室病房
        後就被送去開刀，開刀後直接送往加護病房。至於病歷
        原本上另有其他醫生所送驗的微生物學檢體，而其上所
        記載之「床號/科別: KSIC」正確應該是KSICU，表示該
        檢體是由加護病房送出等語。經查: （1）證人即同案
        被告丙○○證稱:ER －4是急診室的床位，526B則是患
        者離開急診室後原本預定的床位，但預約的床位會因情
        況變化而變動，526B當時是普通病房之床位等語。又證
        人即同案被告甲○○則證稱: 告訴狀證五的麻醉紀錄第
        1張所填載床號526B是患者要離開急診室時預約的普通
        病房床號，至於第2張所填載床號SI17則是麻醉結束送
        至恢復室，當時已經決定要送到加護病房，故為加護病
        房床號等語。此並有財團法人彰化基督教醫院97年7月
        17日97彰基醫事字第97070008號函文在卷可稽，可認被
        告上開所辯堪予信採。（2）另經臺灣彰化地方法院檢
        察署勘驗扣案之病歷表原本，其中被告戊○○所簽署之
        微生物學檢體送驗表上所填載之患者病歷號碼經電腦繕
        打為0000000號，核與該病歷表中其他表單上所填載之
        病歷號碼相符，堪認系爭微生物學檢體送驗表應為被害
        人之檢體無訛。是告訴人前開指稱微生物學檢體送驗表
        並非被害人之檢體，而係遭被告戊○○竄改該表單後所
        誤植一詞，稍嫌率斷。
      5.關於告訴意旨５所指之犯行：業據被告戊○○堅詞否認
        ，辯稱：當天的麻醉護士應為「施春秀」，不是「施青
        秀」，他目前還在醫院工作等語。經查，證人施春秀經
        本署傳喚到庭並提示系爭手術室紀錄單及手術紀錄（二
        ）2紙表單供其閱覽，證稱：伊在86年4月18日當天是擔
        任彰基醫院的麻醉護士，目前仍是該院麻醉科護士，當
        天被害人手術的麻醉醫師就紀錄單上面的記載應為甲○○，上開2張表單上「施春秀」或「施青秀」的簽名不
        是伊簽的，因為這2張表單不是麻醉科的紀錄單，應該
        是由手術室人員所填載。就伊所知，麻醉科的護士只有
        伊叫「施春秀」，並沒有叫「施青秀」的護士等語。是
        由上開被告及證人之供、證述，堪認證人施春秀確有於
        86年4月18日被害人手術當時擔任麻醉護士一職無訛，
        且彰基醫院麻醉科適時並無名為「施青秀」之護士在職
        ，亦經本署向該院人事室查證確認，有公務電話紀錄單
        1紙在卷可佐，告訴人指述上開簽名係遭被告戊○○竄
        改系爭病歷表單後所誤載，容有誤會。
      6.關於告訴意旨６所指之犯行：業據被告己○○堅詞否認
        ，其辯稱：告訴狀證四上的數據不是伊所填，因為上面
        登載的時間是4月18日上午6時，應該是患者到急診門口
        時大夜班護士所填載；證四之一前面的也不是伊填寫的
        ，在後面8時以後所填的數據才是由伊填載，因當時伊
        是值日班，因此上午8點以後的數據資料才由伊填寫等
        語。經查: （1）、證人即同案被告丙○○證稱: 證四
        之一表單有「急診護理紀錄」及「急救護理紀錄」，應
        是表格格式不同的問題，與急診或急救並無直接關係，
        又病歷表右上角病歷號碼、出生日期及姓名以手寫係因
        當時尚未全面電腦作業，原本就以人工書寫，至於ER
        －4是急診室的床位，526B則是患者離開急診室後原本
        預定的床位，但預約的床位會因情況變化而變動，526B
        當時是普通病房之床位等語。（2）、證人即同案被告
        丁○○證稱: 若照這個呼吸次數的數據來看，表示病患
        到院時已經很喘等語。（3）、證人詹惠娟及鄭安淑均
        證稱（經提示告訴狀證四、證四之一及病歷表正本供渠
        等閱覽）：86年4月18日凌晨零時至上午8時有於彰基醫
        院急診室值大夜班，己○○護士則是在當天上午8時才
        到班，證四及證四之一上的數值因為時間隔太久了，已
        經記不起來是由何人所填載，而且在當時病患掛急診時
        ，急診室門口會有負責檢傷的護士依據病人的病況去區
        分病患要掛的科別，所以這些數值也有可能係當時檢傷
        人員實際測量後填載上去的。又86年間彰基醫院尚未全
        面實施電腦化作業，所以當時病患至急診室掛急診時，
        其病歷號碼及相關年籍資料都是人工書寫等語。是就上
        開被告及證人之供、證述，可認系爭數值確非被告己○○所填載。又被害人於86年4月18日上午6時許返回彰基
        醫院掛號急診時，其胸部X光檢查可見兩側肺葉有白色
        斑塊，白血球14570/cumm，心跳、呼吸加快、發燒，呈
        敗血症及肺急性呼吸窘迫症，此為台灣彰化地方法院86
        年度自字第157號判決所載，並為告訴人所不爭執，是
        系爭呼吸次數「29」之數值應係急診室護士斟酌後所加
        以修正之塗改痕跡。退步而言，無論系爭呼吸次數為20
        、21亦或29，均已超出正常每分鐘之呼吸次數（正常人
        每分鐘呼吸次數為12至16次）而呈現呼吸加快之狀態，
        應與被害人是時之身體狀況相符。（2）另經臺灣彰化
        地方法院檢察署勘驗被害人病歷表原本。結果，系爭急
        診護理紀錄及急救護理紀錄表單乃係同頁之正反面，故
        應僅係表格格式不同或係印製時所造成之疏漏；又急診
        護理紀錄（即告訴狀證四之一所示）中，86年4月18日
        上午6時所記載之B.P值為100/50，其數值以肉眼觀察並
        無任何塗改痕跡，且與急診病歷（即告訴狀證四所示）
        中所填載之B.P值100/50相符，是告訴人指稱被害人之
        急診病歷所填載之B. P值，其中「100」之數值有塗改
        之痕跡，應僅係填載人筆誤而加以修正而已，非謂此即
        有何登載不實之嫌。
  （三）臺灣高等法院臺中分院檢察署駁回聲請人再議理由略謂
        ：
      1.聲請人以被告5人涉犯業務上文書登載不實罪，足以生
        損害於公眾或他人，其主要論據為被告5人藉由在系爭
        文書為不實之登載，使行政院衛生署醫事審議委員會誤
        判事實。故本件判斷被告5人是否涉有業務上文書登載
        不實之犯行，應究明被告5人所登載之事項有無不實，
        及該等事項是否使行政院衛生署醫事審議委員會因此誤
        判事實，進而為有利於被告5人之鑑定結論，被告5人乃
        得以脫免醫療過失致死罪責，而足以生損害於被害人及
        聲請人。
      2.查聲請人於被害人死亡後，以被告丙○○、丁○○、甲○○、戊○○、王政賢5人涉犯醫療業務過失致死罪，
        向臺灣彰化地方法院提起自訴，經該院以86年度自字第
        157號判決被告等均無罪，聲請人提起上訴，經臺灣高
        等法院臺中分院以91年度上訴字第1597號判決上訴駁回
        ，聲請人再提起上訴，經最高法院以95年度台上字第32
        42號判決上訴駁回確定在案，有各該判決書在卷可稽。
        核法院認定被告等無罪之主要理由，係根據行政院衛生
        署醫事審議委員會先後以第87027、87166、88316、900
        82號鑑定書，認定：被害人體內敗血症之細菌來自肺
        部，非肛門傷口，故引發被害人敗血症之成因應係肺炎
        所致，並非導因於第1次手術肛門膿瘍傷口引流不全或
        內部發炎。被害人先前並無糖尿病史，於接受第1次
        手術前亦未提及其有糖尿病之症狀，則被告丁○○於手
        術前雖未檢查被害人血糖高低，亦難論斷被告丁○○此
        項不作為有何重大違失，故被告丁○○倘依聲請人之期
        待施以血糖檢查，終不免發生被害人死亡之結果，即無
        從逕認被告丁○○未予檢查血糖之不作為足以肇致被害
        人死亡。被告丙○○於第二次手術時所決定之全身麻
        醉方式，不僅並未加劇呼吸窘迫症，且可提供被害人可
        靠之呼吸道（氣管內管），正壓呼吸以及高濃度之氧氣
        ，均係治療呼吸窘迫症之最佳處置，呼吸性酸中毒反而
        有減緩之趨勢，尤其在進行大規模清創時，一般仍以全
        身麻醉為首要之選擇，故由麻醉專業角度判斷，被告丙○○關於麻醉方式之選擇亦無不當。故被告等之醫療行
        為與被害人死亡結果間並無相當因果關係，無從遽論被
        告等涉有業務過失致死犯行。
      3.再查，被害人係於4月18日凌晨5時許至彰基醫院急診，
        為聲請人所是認，亦為上開確定判決書所認定。被害人
        急診後，因有胸悶症狀，故於當日上午7時35分進行第1
        次胸部X光檢查，並於當日下午2時16分再進行一次胸部
        X光檢查，業經原檢察官調取被害人X光攝影原片查核屬
        實。依被害人就醫之時間判斷，被害人顯不可能於該日
        凌晨2時許在該院進行胸部X光檢查，而其於下午2時16
        分之檢查結果，已另登載於胸部X光攝影檢查放射線報
        告，其前方欄位之X光檢查結果，應係上午7時35分第1
        次所為之X光檢查，故其時間之記載由「2」塗改更正為
        「7」，並無不實。此外，原處分書認定被告5人無業務
        登載不實犯行之理由，均無不合，核如前述。本件聲請
        再議意旨所指各點，均由原檢察官查明並詳載於原處分
        書，本件並無積極證據證明被告5人所登載之事項係不
        實，況依上開判決理由，被告等所登載之事項與被害人
        死亡原因之認定，並無相當因果關係，亦並不因此對公
        眾或他人足生何等損害，自與業務上文書登載不實罪之
        要件不符。
五、按刑法第215 條所謂業務上登載不實之文書，乃指基於業務
    關係，明知為不實之事項，而登載於其等業務上作成之文書
    而言。是構成上開刑責之要件，除在主觀上，需有「明知為
    不實」之故意，亦需有「客觀上不實」始足當之。是聲請人
    如附件所示之聲請交付審判理由，實均已於原檢察官偵查卷
    宗及再議卷宗內存在，且關於被告等人於上開業務上登載之
    文書，參酌卷內所存之證據，除告訴意旨１、２、３、６均
    難以證明其「客觀上」有所「不實」，告訴意旨１至６所指
    之部分亦難以證明被告等人確實有「主觀上明知為不實」之
    「故意」，而上開理由均已於前開不起訴處分書詳細論列說
    明外，至於本件並未致生損害之因果關係，亦於駁回再議處
    分書論列詳實，從而本件聲請人仍以四次行政院衛生署醫事
    審議委員會鑑定報告中之第一次之鑑定報告（即87027號鑑
    定意見書）而執前詞反覆指陳，實尚不足為被告等人不利之
    認定，且檢察官所為不起訴處分及駁回再議聲請之理由，亦
    無任何違背經驗法則、論理法則或其他證據法則之情事，因
    認
    本件並無聲請人所指摘不利被告之事證未經檢察機關詳為調
    查或斟酌，或不起訴處分書所載理由有何違背經驗法則、論
    理法則或其他證據法則等得據以交付審判之事由存在。是故
    聲請人聲請交付審判，為無理由，應予駁回。
七、依刑事訴訟法第258條之3 第2 項前段，裁定如主文。
中    華    民    國    97    年    11    月    14    日
                  刑事第二庭    審判長法官  石馨文
                                法      官  尚安雅
                                法      官  黃齡玉
以上正本證明與原本無異。
如不服本判決應於收受判決後10日內向本院提出上訴書狀，並
應應敘述具體理由。其未敘述上訴理由者，應於上訴期間屆滿
後20日內向本院補提理由書(均須按他造當事人之人數附繕本)
「切勿逕送上級法院」。
中    華    民    國    97    年    11    月    14    日
                                書記官  林嘉賢


司法院資訊處製作；財團法人民間司法改革基金會備份。
